Config:
  hfst:
    Gen: ../../../src/generator-gt-desc.hfst
    Morph: ../../../src/analyser-gt-desc.hfst
  xerox:
    Gen: ../../../src/generator-gt-desc.xfst
    Morph: ../../../src/analyser-gt-desc.xfst
    App: lookup


# Comments after each proper:
# ok = checked against
# ? = not checked

# Even syllable propers belonging to MARJA-U-plc, SIJTE-org, MARJA-I-plc, BERN-ani,
# DUBAI-sur, HEANDARAT-plc, VARGGAT-plc, ALEUHTAT-plc, ACCRA-plc, NIKOSIIJA-obj,
# NYSTØ, C-FI-NEN-sur, RONDANE-obj

Tests:
  Proper - Klareatnu: # MARJA-U-plc
    Klareatnu+N+Prop+Sg+Gen: [Klareanu, Klareano]
    Klareatnu+N+Prop+Sg+Ill: Klaretnui
    Klareatnu+N+Prop+Der/laš+A+Sg+Ill: klareatnulažžii
    Klareatnu+N+Prop+Der/laš+A+Sg+Ill+Err/Orth: klareatnulažžai
  
  Proper - Sijte: # SIJTE-org
    Sijte+N+Prop+Sg+Gen: Sijte
    Sijte+N+Prop+Sg+Ill: Sijtii
    Sijte+N+Prop+Sg+Ill+Err/Orth: Sijtei

  Proper - Klemmoaivi: # MARJA-I-plc
    Klemmoaivi+N+Prop+Sg+Gen: [Klemmoaivvi, Klemmoaivve]
    Klemmoaivi+N+Prop+Sg+Ill: Klemmoaivái
    Klemmoaivi+N+Prop+Der/laš+A+Sg+Ill: klemmoaivilažžii
    Klemmoaivi+N+Prop+Der/laš+A+Sg+Ill+Err/Orth: klemmoaivilažžai
    
  Proper - Kerberos: # BERN-ani/BERN-plc
    Kerberos+N+Prop+Sg+Gen:          [Kerberosa, Kerberos]
    Kerberos+N+Prop+Err/Orth+Sg+Gen: ["Kerberos:a", "Kerberos:", Kerberos-a, Kerberos-]
    Kerberos+Err/Orth+N+Prop+Err/Orth+Sg+Gen: "Kerberos:a"
    Kerberos+Err/Orth+N+Prop+Sg+Gen: [Kerberos, Kerberosa]
    Kerberos+N+Prop+Sg+Ill: Kerberosii
    Kerberos+N+Prop+Err/Orth+Sg+Ill: ["Kerberos:ii", Kerberos-ii]
    Kerberos+N+Prop+Err/Orth+Sg+Ill+Err/Orth: "Kerberos:i"
    Kerberos+N+Prop+Err/Orth+Sg+Ill+Err/Orth: Kerberos-i
    Kerberos+Err/Orth+N+Prop+Err/Orth+Sg+Ill: "Kerberos:ii"
    Kerberos+Err/Orth+N+Prop+Err/Orth+Sg+Ill+Err/Orth: "Kerberos:i"

  Proper - Stai: # DUBAI-sur
    Stai+N+Prop+Sg+Gen: [Staja, Stai]
    Stai+Err/Orth+N+Prop+Sg+Gen: [Stai, Staia]
    Stai+Err/Orth+Err/Orth+N+Prop+Sg+Gen: [Stai, Staia]
    Stai+N+Prop+Err/Orth+Sg+Gen: [Stai-, Stai-a, "Sta:i", "Sta:ia"]
    Stai+Err/Orth+Err/Orth+N+Prop+Err/Orth+Sg+Gen: [Stai-, Stai-a, "Stai:a", "Stai:"]
    Stai+Err/Orth+N+Prop+Err/Orth+Sg+Gen: [Stai-, Stai-a, "Stai:a", "Stai:"]
    Stai+N+Prop+Sg+Ill: Stajii
    Stai+N+Prop+Err/Orth+Sg+Ill: [Stai-ii, "Sta:iii"]
    Stai+Err/Orth+Err/Orth+N+Prop+Err/Orth+Sg+Ill: [Stai-ii, "Stai:ii"]
    Stai+Err/Orth+N+Prop+Err/Orth+Sg+Ill: [Stai-ii, "Stai:ii"]
    Stai+N+Prop+Err/Orth+Sg+Ill+Err/Orth: [Stai-i, "Sta:ii"]
    Stai+Err/Orth+Err/Orth+N+Prop+Err/Orth+Sg+Ill+Err/Orth: [Stai-i, "Stai:i"]
    Stai+Err/Orth+N+Prop+Err/Orth+Sg+Ill+Err/Orth: [Stai-i, "Stai:i"]
    Stai+Err/Orth+Err/Orth+N+Prop+Sg+Ill: Staiii
    Stai+Err/Orth+N+Prop+Sg+Ill: Staiii
    
  Proper - Sieinnus-Návggastat: # HEANDARAT-plc
    Sieinnus-Návggastat+N+Prop+Sg+Gen: Sieinnus-Návggastaga
    Sieinnus-Návggastat+Err/Orth+N+Prop+Sg+Gen: Seainnus/Návggastaga
    Sieinnus-Návggastat+N+Prop+Sg+Ill: Sieinnus-Návggastahkii
    Sieinnus-Návggastat+Err/Orth+N+Prop+Sg+Ill: Seainnus/Návggastahkii
    
  Proper - Šleađut: # VARGGAT-plc
    Šleađut+N+Prop+Pl+Gen: Šleađuid
    Šleađut+N+Prop+Pl+Ill: Šleađuide
    Šleađut+N+Prop+Der/laš+A+Sg+Ill: šleađutlažžii
    Šleađut+N+Prop+Der/laš+A+Sg+Ill+Err/Orth: šleađutlažžai

  Proper - Doaresdievát: # ALEUHTAT-plc
    Doaresdievát+N+Prop+Pl+Gen: Doaresdieváid
    Doaresdievát+N+Prop+Pl+Ill: Doaresdieváide
    Doaresdievát+N+Prop+Der/laš+A+Sg+Ill: doaresdievátlažžii
    Doaresdievát+N+Prop+Der/laš+A+Sg+Ill+Err/Orth: doaresdievátlažžai
    Doaresdievát+N+Prop+Err/Orth+Der/laš+A+Sg+Ill: doaresdievválažžii
    Doaresdievát+N+Prop+Err/Orth+Der/laš+A+Sg+Ill+Err/Orth: doaresdievválažžai
    
  Proper - Romania: # ACCRA-plc
    Romania+N+Prop+Sg+Gen: Romania
    Romania+Err/Orth+N+Prop+Sg+Gen: Románia
    Romania+N+Prop+Sg+Ill: Romaniai
    Romania+Err/Orth+N+Prop+Sg+Ill: Romániai
    Romania+N+Prop+Der/laš+A+Sg+Ill: romanialažžii
    Romania+N+Prop+Der/laš+A+Sg+Ill+Err/Orth: romanialažžai
    Romania+Err/Orth+N+Prop+Der/laš+A+Sg+Ill: románialažžii
    Romania+Err/Orth+N+Prop+Der/laš+A+Sg+Ill+Err/Orth: románialažžai
    
  Proper - Kaffegalleriija: # NIKOSIIJA-obj
    Kaffegalleriija+N+Prop+Sg+Gen: Kaffegalleriija
    Kaffegalleriija+N+Prop+Sg+Ill: Kaffegalleriijai

  Proper - Bergsjø: # NYSTØ
    Bergsjø+N+Prop+Sg+Gen: Bergsjø
    Bergsjø+N+Prop+Sg+Gen+Err/Orth: Bergsjøa
    Bergsjø+N+Prop+Err/Orth+Sg+Gen: ["Bergsjø:", Bergsjø-, Bergsjø']
    Bergsjø+N+Prop+Err/Orth+Sg+Gen+Err/Orth: ["Bergsjø:a", Bergsjø-a, Bergsjø'a]
    Bergsjø+N+Prop+Sg+Ill: Bergsjøi
    Bergsjø+N+Prop+Sg+Ill+Err/Orth: [Bergsjøii, Bergsjøai]
    Bergsjø+N+Prop+Err/Orth+Sg+Ill+Err/Orth: ["Bergsjø:ai", "Bergsjø:ii", Bergsjø-ai, Bergsjø-ii, Bergsjø'ai, Bergsjø'ii]
    Bergsjø+N+Prop+Err/Orth+Sg+Ill: ["Bergsjø:j", Bergsjø-j, Bergsjø'j]

  Proper - Sottinen: # C-FI-NEN-sur
    Sottinen+N+Prop+Sg+Gen: [Sottisa, Sottinena, Sottinen]
    Sottinen+N+Prop+Err/Orth+Sg+Gen: ["Sottinen:a", "Sottinen:", Sottinen-a, Sottinen-]
    Sottinen+N+Prop+Sg+Ill: [Sottinenii, Sottisii]
    Sottinen+N+Prop+Err/Orth+Sg+Ill: ["Sottinen:ii", Sottinen-ii]
    Sottinen+N+Prop+Err/Orth+Sg+Ill+Err/Orth: ["Sottinen:i", Sottinen-i]
 
  Proper - BackOffice: # RONDANE-obj
    BackOffice+N+Prop+Sg+Gen: BackOffice
    BackOffice+N+Prop+Sg+Ill: BackOfficii

